【裁判字號】    97,訴,1885
【裁判日期】    980203
【裁判案由】    清償借款
【裁判全文】
臺灣高雄地方法院民事判決              97年度訴字第1885號
原      告  聯邦商業銀行股份有限公司
                        、3樓.
法定代理人  乙○○
訴訟代理人  甲○○
            丁○○
被      告  丙○○
上列當事人間請求清償借款事件，經本院於民國98年1月20日言
詞辯論終結，判決如下：
    主  文
被告應給付原告新臺幣伍萬壹仟肆佰貳拾參元，及自民國九十七
年九月三日起至清償日止，按週年利率百分之十九點九九計算之
利息，暨自民國九十七年九月三日起至清償日止，三個月以內每
月新臺幣玖佰元之違約金。
被告應給付原告新臺幣肆拾陸萬貳仟參佰捌拾參元，及其中新臺
幣肆拾伍萬伍仟伍佰伍拾元自民國九十七年五月三十日起至清償
日止，按週年利率百分之二十計算之利息。
被告應給付原告新臺幣貳拾玖萬伍仟陸佰參拾伍元，及其中新臺
幣貳拾玖萬參仟肆佰玖拾參元自民國九十七年五月三十日起至清
償日止，按週年利率百分之二十計算之利息。
訴訟費用新臺幣捌仟捌佰壹拾元由被告負擔。
    事實及理由
一、原告起訴主張：
(一)被告丙○○於民國93年12月20日向原告請領信用卡使用，並
    約定被告得於特約商店記帳消費，但應於次月繳款截止日前
    向原告清償，逾期應給付原告按年息19.99%計算之利息，及
    自延滯日起至清償日止，3 個月以內每月新臺幣（下同）
    900 元計算之違約金，而被告自97年9 月2 日至今尚欠記帳
    款51,423元及尚未給付。
(二)被告另於93年8 月20日向原告申請國民現金卡，約定貸款最
    高額度1,000,000 元，利息按年息18.25%計算，若有遲延履
    行，則依年息20% 計算遲延利息，而被告自97年4 月30日起
    即未依約還款，尚欠本金455,550 元及97年4 月30日至97年
    5 月29日間之利息6,833 元尚未給付。
(三)被告另於93年8 月20日向原告申請達文西A+現金卡，約定貸
    款最高額度1,000,000 元，利息按年息8.88% 計算，若有遲
    延履行，則依年息20% 計算遲延利息，而被告自97年4 月30
    日起即未依約還款，尚欠本金293,493 元及97年4 月30日至
    97年5 月29日間之利息2,142 元尚未給付。
(四)爰依消費借貸之法律關係，求為判決如主文所示。
二、被告則以：伊確實曾向原告借貸前開款項，然現因經濟困難
    ，無力償還，希望能與原告協商等語，資為抗辯。
三、按稱消費借貸者，謂當事人一方移轉金錢或其他代替物之所
    有權於他方，而約定他方以種類、品質、數量相同之物返還
    之契約；借用人應於約定期限內，返還與借用物種類、品質
    、數量相同之物；遲延之債務，以支付金錢為標的者，債權
    人得請求依法定利率計算之遲延利息。但約定利率較高者，
    仍從其約定利率；當事人得約定債務人於債務不履行時，應
    支付違約金，民法第474 條第1 項、第478 條前段、第233
    條第1 項及第250 條第1 項分別定有明文。
四、經查，本件原告主張之前揭事實，為被告所不爭，且有原告
    提出之信用卡申請書、信用卡約定條款、帳單資料查詢單、
    國民現金卡申請書、綜合約定書、國民現金卡交易明細表、
    達文西A+卡申請書、達文西A+卡交易明細表各1 份為證，堪
    認原告之主張為真實。是被告為本件債務之借款人，未依約
    清償本息，依其與原告間之約定，全部債務視為到期，而尚
    欠上述本金、利息、違約金未予清償，從而原告依消費借貸
    之法律關係，請求被告給付如主文所示金額、利息及違約金
    ，洵屬有據，應予准許。
五、本件原告全部勝訴，訴訟費用僅裁判費8,810 元，依民事訴
    訟法第78條規定，應由被告負擔。
六、據上論結，本件原告之訴為有理由，依民事訴訟法第78條，
    判決如主文。
中    華    民    國    98    年    2     月    3     日
                  民事第四庭  法  官  王奕勛
上為正本係照原本作成。
如不服本判決，應於送達後20日內，向本院提出上訴狀並表明上
訴理由，如於本判決宣示後送達前提起上訴者，應於判決送達後
10日內補提上訴理由書（須附繕本）。
中    華    民    國    98    年    2     月    3     日
                                書記官  王資惠


司法院資訊處製作；財團法人民間司法改革基金會備份。
